【裁判字號】    97,審易,233
【裁判日期】    970530
【裁判案由】    竊盜等
【裁判全文】
臺灣高雄地方法院刑事判決             97年度審易字第233號
公  訴  人  臺灣高雄地方法院檢察署檢察官
被      告  甲○○
                    （另現於台灣高雄第二監獄執行中）
上列被告因竊盜等案件，經檢察官提起公訴（96年度偵字第2853
9 號），嗣因被告於準備程序進行中就被訴事實為有罪陳述，經
告知簡式審判程序之旨並聽取當事人意見後，本院裁定進行簡式
審判程序並判決如下：
    主  文
甲○○攜帶兇器，毀壞門扇竊盜，處有期徒刑捌月。
    事  實
一、甲○○於民國96年6 月20日9 時許，行經丙○○位於高雄市
    三民區○○○路67號2 樓之1 住處前，因見無人在內，遂頓
    生貪念，竟基於意圖為自己不法所有及無故侵入他人住宅之
    犯意，並攜帶客觀上足對人之生命、身體、安全構成威脅，
    可作為兇器使用之螺絲起子1 支，先行撬壞該址大門喇叭鎖
    後，繼而無故侵入屋內搜尋並竊取丙○○所有之音響1 台、
    旅行箱2 只與洋酒約10瓶、及其友人乙○○○所有之筆記型
    電腦2 部等物品得手既遂。嗣因丙○○返家發現遭竊後隨即
    報警處理，遂為警在上址採得甲○○之指紋，進而循線查悉
    上情。
二、案經丙○○訴請及高雄市政府警察局三民第一分局報請臺灣
    高雄地方法院檢察署檢察官偵查起訴。
    理  由
一、本件被告甲○○所犯係刑法第321 條第1 項第2 款、第3 款
    之加重竊盜既遂罪及同法第306 條第1 項無故侵入住宅罪，
    其法定刑俱為死刑、無期徒刑、最輕本刑為3 年以上有期徒
    刑以外之罪，於準備程序進行中被告就被訴事實為有罪陳述
    ，經告知簡式審判程序要旨並聽取其與公訴人之意見，被告
    同意適用簡式審判程序後，本院亦認無不得或不宜改依簡式
    審判程序進行之處，爰依刑事訴訟法第273 條之1 第1 項、
    第284 條之1 規定裁定進行簡式審判程序，合先敘明。
二、前揭犯罪事實，業經證人丙○○先後於警詢及偵查中指證綦
    詳，並有內政部警政署刑事警察局鑑驗書1 份在卷可稽，復
    據被告於本院審理中坦認上情不諱，足徵被告之自白核與事
    實相符，堪予採信。按毀壞門鎖行竊，自應論以刑法第321
    條第1 項第2 款之毀壞安全設備竊盜罪，但此處所謂門鎖，
    係指附加於門上之鎖而言，至於毀壞構成門之一部之鎖（如
    司畢靈鎖），則應認為毀壞門扇之加重竊盜罪（最高法院74
    年度台上字第243 號判決意旨參照）。又同條項第3 款之攜
    帶兇器加重竊盜罪，係以行為人攜帶兇器為其加重條件，此
    所謂兇器，其種類並無限制，凡客觀上足對人之生命、身體
    、安全構成威脅，具有危險性之兇器均屬之；且祇須行竊時
    攜帶此種具有危險性之兇器為已足，並不以攜帶之初即有行
    兇之意圖為必要。查本件被告攜帶自備螺絲起子破壞被害人
    住處大門門鎖而實施上述竊盜行為，而該門鎖乃鑲嵌於大門
    之上，結構上乃為該大門之一部分；又前開螺絲起子為鐵製
    一字型起子、長約24公分、前端尖銳亦可供單手握持一節，
    亦經被告當庭供認屬實。再佐以該等工具既足以持之破壞門
    鎖，倘非質地相當堅硬之物，實難收其效，若用以攻擊人體
    ，勢將造成人身傷害。綜此以觀，足認被告所持螺絲起子客
    觀上可對人之生命、身體、安全構成威脅，具有危險性，要
    屬刑法第321 條第1 項第3 款所定兇器無訛。綜此以觀，被
    告攜帶客觀上可為兇器之螺絲起子破壞被害人住處大門門鎖
    而實施前揭竊盜犯行，揆諸前揭說明，其所為業已該當刑法
    毀壞門扇、攜帶兇器之加重竊盜罪構成要件甚明。職是，本
    件事證明確，被告犯行洵堪認定，應依法論科。
三、核被告甲○○所為，係犯刑法第321 條第1 項第2 款、第3
    款加重竊盜既遂罪及同法第306 條第1 項無故侵入他人住宅
    罪。至被告所犯毀壞大門喇叭鎖之行為乃係竊盜之加重要件
    行為，業已結合於加重竊盜罪質之中，自無另行成立毀損罪
    之餘地（最高法院83年度台上字第3856號判決採同一見解）
    ：又被告前揭所犯加重竊盜罪與無故侵入住宅罪二者間非僅
    犯罪時間高度重疊，客觀上足堪認為屬於法律上之一行為，
    且主觀上亦係基於同一犯罪計畫而緊接實施之犯行，縱令我
    國刑法業已刪除牽連犯之規定，然為避免對於行為人造成過
    度評價之不當，本院遂認仍應成立想像競合而從一重論以加
    重竊盜罪即為已足。故公訴意旨誤認應就被告前揭所為另行
    論以毀損罪及無故侵入住宅罪、並與前開加重竊盜罪部分予
    以分論併罰云云，容有未恰，應予指明。爰審酌被告僅為貪
    圖小利，任意侵入他人住宅竊取財物，且所竊財物價值非微
    ，並兼衡其品行、生活狀況及智識程度，與事後尚知全部坦
    承犯行、態度良好等一切情狀，量處如主文所示之刑，以資
    懲儆。此外，被告所有用供實施本件犯罪之螺絲起子1 支既
    未扣案，亦乏積極事證足認其尚屬存在而未滅失，本院遂不
    併予宣告沒收，附此敘明。
據上論斷，應依刑事訴訟法第273 條之1 第1 項、第299 條第1
項前段，刑法第321 條第1 項第2 款、第3 款、第306 條第1 項
、第55條，判決如主文。
中    華    民    國    97    年    5     月    30    日
                  刑事第七庭  法  官 陳明呈
以上正本證明與原本無異。
如不服本判決應於收受本判決後10日內向本院提出上訴書狀，並
應敘述具體理由，如未敘述上訴理由者，應於上訴期間屆滿後20
日內補提理由書狀於本院（均須按他造當事人之人數附繕本）「
切勿逕送上級法院」。
中    華    民    國    97    年    6     月    3     日
                              書記官 林明忠
附錄本判決論罪科刑之法條：
中華民國刑法第321條
犯竊盜罪而有左列情形之一者，處6 月以上、5 年以下有期徒刑
：
一、於夜間侵入住宅或有人居住之建築物、船艦或隱匿其內而犯
    之者。
二、毀越門扇、牆垣或其他安全設備而犯之者。
三、攜帶兇器而犯之者。
四、結夥三人以上而犯之者。
五、乘火災、水災或其他災害之際而犯之者。
六、在車站或埠頭而犯之者。
前項之未遂犯罰之。


司法院資訊處製作；財團法人民間司法改革基金會備份。
